---
title: "Analisis exploratorio de dataSet 'RR HH - Left'"
author: "Alvarez Ignacio Nicolas"
output:
  html_notebook:
    df_print: paged
    fig:height: 4
    fig:width: 6
    theme: readable
    toc: yes
    toc_float: yes
  pdf_document:
    toc: yes
fig:height: 4
---


```{r setup, include=FALSE}
knitr::opts_chunk$set(echo = TRUE)
```

Este ejercicio consiste en realizar un análisis exploratorio sobre un dataset de personal de una determinada empresa con 14999 instancias y 10 atributos. 

El objetivo es conseguir un modelo adecuado con un resultado aceptable interpretando cada paso del razonamiento necesario para llegar al objetivo.

* El atributo objetivo es Left. Indica si un empleado se queda en la empresa o se va.

# Carga de Librerias

```{r Carga de librerías}
library("dplyr")
library("corrplot")
library("fastDummies")
library("ggplot2")
library("rpart")
library("rpart.plot")
library("caret")
library("caTools")
library("randomForest")
library("class")
library(mctest) # libreria para calculo de TOF Y VIF
```


```{r Carga de Datos}
raw_data <- read.csv("recursos_humanos.csv")
```

```{r Ordenamiento de columnas de raw_data, echo = FALSE}
raw_data <- raw_data[c("left","salary","satisfaction_level","last_evaluation","number_project","average_montly_hours","time_spend_company","Work_accident","promotion_last_5years","sales")]
```


```{r Visualización Dataset}
raw_data
```

```{r Resumen del Dataset}
summary(raw_data)
```

```{r Estructura del Dataset}
str(raw_data)
```

# Análisis exploratorio 

## Satisfaction Level

```{r Satisfaction Level}
par(mfrow = c(1,2))

boxplot(raw_data$satisfaction_level, main = "Satisfaction Level")

hist(raw_data$satisfaction_level, main = "Distribucion Satisfaction Level", freq = F)
lines(density(raw_data$satisfaction_level), col = "red", lwd=2) 

```

## Last Evaluation

```{r Last Evaluation}
par(mfrow = c(1,2))

boxplot(raw_data$last_evaluation, main = "Last Evaluation")
hist(raw_data$last_evaluation, main = "Distribucion Last Evaluation", freq = F)
lines(density(raw_data$last_evaluation), col = "red", lwd=2) 

```

## Number of Project

```{r Number of Project}
par(mfrow = c(1,2))

boxplot(raw_data$number_project, main = "Number of Project")
hist(raw_data$number_project, main = "Distribucion Number of Project")
```

## Average Montly Hours

```{r Average Montly Hours}
par(mfrow = c(1,2))

boxplot(raw_data$average_montly_hours, main = "Average Montly Hours")
hist(raw_data$average_montly_hours, main = "Distribucion Average Montly Hours", freq = F)
lines(density(raw_data$average_montly_hours), col = "red", lwd=2) 

```

## Time Spend Company

```{r Time Spend Company}
par(mfrow = c(1,2))

boxplot(raw_data$time_spend_company, main = "Time Spend Company")
hist(raw_data$time_spend_company, main = "Distribucion Time Spend Company")
```

```{r Color para Histograma Salary, echo=FALSE}
colorSalary = rainbow(nlevels((as.factor(raw_data$salary))))
colorYN = rainbow(nlevels((as.factor(raw_data$Work_accident))))
colorSales = rainbow(nlevels((as.factor(raw_data$sales))))
```


## Salary y Promotion

```{r Salary y Promotion}
par(mfrow = c(1,2))

barplot(summary(raw_data$salary), main = "Distribución de 'Salary'", 
        col= colorSalary )
pie(summary(as.factor(raw_data$promotion_last_5years)), labels = c("Yes","No"), main = "Distribución de 'Promotion'", col=colorYN)
```

## Work Accident y Distribución de Left

```{r Work Accident y Distribución de Left}
par(mfrow = c(1,2))
pie(summary(as.factor(raw_data$Work_accident)), labels = c("Yes","No"), main = "Distribución de 'Work Accident'", col=colorYN)
pie(summary(as.factor(raw_data$left)), labels = c("Yes","No"), main = "Distribución de 'Left'", col=colorYN)
```

## Sales

```{r Sales}
barplot(summary(raw_data$sales), main = "Distribución de 'Sales'", col = colorSales)
legend("topleft", summary(raw_data$sales), cex = 0.8,  fill = colorSales, legend=levels(raw_data$sales))
```

```{r Encoding}
data_set <- raw_data
data_set <- dummy_cols(data_set, select_columns = c("sales"))
data_set$sales = NULL

data_set <- dummy_cols(data_set, select_columns = c("salary"))
data_set$salary = NULL
```

# Estudio de Variables

## Correlación
```{r Correlación data_set}
corrplot(cor(data_set), type="upper", method="pie")
```

```{r}
#imcdiag(select(raw_data, -c("left")), raw_data$left)
```
## Estudio de Satisfaction_level

### Satisfaction_level vs Last_evaluation

```{r Satisfaction_level vs Last_evaluation}
ggplot(data_set, 
       aes(x = satisfaction_level, y = last_evaluation, color = as.factor(left))) + geom_point()
```

### Satisfaction_level vs Number_projects

```{r Satisfaction_level vs Number_projects}
ggplot(data_set, 
       aes(x = number_project, y = satisfaction_level, color = as.factor(left))) + geom_boxplot()
```

### Satisfaction_level vs Number_projects

```{r Satisfaction_level vs Average Monthly Hours}
ggplot(data_set, 
       aes(x = average_montly_hours, y = satisfaction_level, color = as.factor(left))) + geom_boxplot()
```

## Satisfaction_level vs Time_Spend_in_Company(años)
```{r}
ggplot(data_set, 
       aes(x = time_spend_company, y = satisfaction_level, color = as.factor(left))) + geom_boxplot()
```

# Modelo 1°

## Conjunto de datos de Entrenamiento y Prueba
```{r Datos de Entrenamiento y de Test}

data_train_1 <- sample_frac(raw_data, 0.7)
prop.table(table(data_train_1$left))

data_test_1 <- setdiff(raw_data, data_train_1)
prop.table(table(data_test_1$left))

data_train_1$left <- factor(data_train_1$left)
data_test_1$left <- factor(data_test_1$left)
```

## Modelo de Arbol de Decision
### Desarrollo del modelo.

```{r Arbol de decision}
tree_1 <- rpart(formula = left ~ ., data = data_train_1)
```

```{r Plot del Árbol}
rpart.plot(tree_1)
```

```{r Prediccion del Arbol}
prediccion <- predict(tree_1, newdata = data_test_1, type = "class")
```

```{r Matriz de Confucion del Arbol}
confusionMatrix(prediccion, data_test_1[["left"]])
```

## Evaluación del Modelo: 2da predicción
```{r}
data_train_2 <- sample_frac(raw_data, 0.7)
prop.table(table(data_train_2$left))

data_test_2 <- setdiff(raw_data, data_train_2)
prop.table(table(data_test_2$left))

data_train_2$left <- factor(data_train_2$left)
data_test_2$left <- factor(data_test_2$left)

tree_2 <- rpart(formula = left ~ ., data = data_train_2)
rpart.plot(tree_2)

prediccion_2 <- predict(tree_2, newdata = data_test_2, type = "class")
confusionMatrix(prediccion_2,  data_test_2[["left"]])
```

# REPETIR 100 VECES

# Regresión Logistica

```{r}
glm.model <- glm(formula = left ~ ., data = data_train_1, family = binomial(logit))
summary(glm.model)
```

```{r}
lgm.predict <- round(predict(glm.model, data_train_1, type = "response"))
lgm.predict <- factor(lgm.predict)
confusionMatrix(lgm.predict, data_train_1$left) 
```

# Random Forest

```{r}
rf.model <- randomForest(left~., data = data_train_1)
plot(rf.model, main = "Hola")
```

```{r}
rf.prediction <- predict(rf.model, data_test_1, type = "class")
confusionMatrix(rf.prediction, data_test_1$left)
```

# LDA

```{r}
lda.model <- train(left ~., data = data_train_1, method = "lda")
lda.predict <- predict(lda.model, data_test_1)
confusionMatrix(lda.predict, data_test_1$left)
```


# Limpieza de datos


